hr-HR: Može li se isprati bijelo ljepilo: Nije perivo; Odstranjivo ljuštenjem; Perivo; Ostalo
sv: Tvättbarhet för vitt lim: Ej tvättbar; Avdragbar; Tvättbar; Övrigt
zh-CN: 白胶可洗涤性: 不可水洗; 可剥离; 可水洗; 其他
pl: Zmywalność białego kleju: Niezmywalny; Zrywalny; Zmywalny; Inne
sk-SK: Možnosť čistenia bieleho lepidla: Neumývateľné; Zlupovacie; Umývateľné; Iné
fr: Lavabilité de la colle blanche: Non lavable; Pelable; Lavable; Autre
ro-RO: Proprietate de spălare a lipiciului alb: Nelavabil; Se poate dezlipi; Lavabil; Altele
hu: Fehér ragasztó moshatósága: Nem mosható; Lehúzható; Kimosható; Egyéb
de: Auswaschbarkeit des Weißleims: Nicht abwaschbar; Abziehbar; Abwaschbar; Andere
el: Δυνατότητα πλυσίματος λευκής κόλλας: Δεν πλένεται; Αποφλοιώσιμη; Πλένεται; Άλλο
nl: Uitwasbaarheid witte lijm: Niet afwasbaar; Aftrekbaar; Afwasbaar; Overig
es: Lavabilidad de la cola blanca: No lavable; Despegable; Lavable; Otro
nb: Vaskbarhet for hvitt lim: Kan ikke vaskes; Avtrekkbar; Vaskbar; Annet
zh-TW: 白膠可洗性: 不可水洗; 可撕; 可水洗; 其他
pt-BR: Cola branca lavável: Não lavável; Descascável; Lavável; Outra
pt-PT: Facilidade de limpeza da cola branca: Não lavável; Descolável; Lavável; Outro
vi: Khả năng lau sạch của keo sữa: Không thể rửa sạch; Có thể bóc; Có thể rửa sạch; Khác
it: Lavabilità della colla bianca: Non lavabile; Spellicolabile; Lavabile; Altro
ja: 白い接着剤水洗い可能: 水洗い不可; 剥がせる; 水洗い可能; その他
en: White glue washability: Not washable; Peelable; Washable; Other
da: Vaskbarhed for hvid lim: Kan ikke vaskes; Kan pilles af; Vaskbar; Andet
cs: Smývatelnost bílého lepidla: Neomyvatelné; Sloupatelné; Omyvatelné; Jiné
tr: Beyaz tutkal yıkanabilirliği: Yıkanamaz; Soyulabilir; Yıkanabilir; Diğer
fi: Valkoisen liiman pestävyys: Ei-pestävä; Irtikuorittava; Pestävä; Muu
ko: 흰색 풀 세척 가능 여부: 세척 불가능; 떼어낼 수 있음; 세척 가능; 기타
ru: Смываемость белого клея: Не смывается; Снимается пленкой; Смывается; Другое
th: ความสามารถในการล้างคราบกาวขาว: ซักไม่ออก; ลอกออกได้; ซักออกได้; อื่นๆ
sl-SI: Pralnost belega lepila: Ni pralno; Odstranljivo z luščenjem; Pralno; Drugo
bg-BG: Възможност за измиване на бяло лепило: Не се пере; Обелва се; Може да се пере; Друго
lt-LT: Baltų klijų nuplaunamumas: Nenuplaunami; Nulupami; Nuplaunami; Kita